Images des répertoires du notaire Louis Henri Dulong pour l'étude XIX
Archives nationales de France
Images des répertoires du notaire Louis Henri Dulong pour l'étude XIX
7 décembre 1824 - 17 mai 1839
MC/RE/XIX/8 - MC/RE/XIX/10
Etude XIX; Dulong, Louis-Henri
3 registres
Archives nationales de France
Minutes et répertoires: la loi 2008-696 du 15 juillet 2008 relative aux archives a fixé à 75 ans à compter de la date de l'acte, ou à 25 ans à compter de la date du décès de l'intéressé si ce délai est plus bref, le délai de communication des minutes et répertoires des notaires; ce délai est porté à 100 ans à compter de la date de l'acte si le document se rapporte à un mineur (code du Patrimoine, articles L213-2, 4e d et 5e).
Autres documents de l'étude (dossiers de clients, comptabilité...): s'agissant d'archives privées, ces documents sont communicables selon les modalités fixées par le déposant ou le donateur.
Certains documents ne sont pas accessibles sous leur forme originale en raison de leur mauvais état de conservation.
Registres entrés aux Archives nationales en 1952.
Images des répertoires de l’étude XIX
Archives de l'étude XIX
répertoire d'officier public ministériel
- Répertoire chronologique pour la période du 7 décembre 1824 au 29 décembre 1825, 7 décembre 1824 - 29 décembre 1825; MC/RE/XIX/8; Le répertoire comporte 31 feuillets et fait partie d'un registre de 288 feuillets de papier manuscrits, hauteur 35 x largeur 25 cm, composé de 9 cahiers foliotés par le tribunal civil de Paris. Le registre est en bon état. Les feuillets 260 et 261 sont volants.
  Registre folioté en 2003 (foliotation non visible à l'écran)
  Le registre contient aussi le répertoire du notaire Alexandre Delacour pour la période du 17 août 1816 au 2 décembre 1824.
  Le répertoire contient les informations suivantes: 1. le n° de l'acte dans l'année; 2. date du jour; 3. nature de l'acte passé en brevet; 4. nature de l'acte passé en minute; 5. nom, prénom, domicile des parties, indication sur la situation et les prix des biens; 6. date d'enregistrement de l'acte; 7. droits d'enregistrement.
  Attention: seuls les actes passés en minute sont conservés; les actes mentionnés dans le répertoire comme passés en simple brevet (colonne 3) ne sont pas conservés par les notaires et ne sont donc pas versés au Minutier (ils sont remis aux clients).
  répertoire
  - Liste chronologique des actes pour la période du 7 au 31 décembre 1824, 7 décembre - 31 décembre 1824; 258 v°-262 r°; 5 feuillets
  - Liste chronologique des actes pour la période du 3 janvier au 29 décembre 1825, 3 janvier - 29 décembre 1825; 262 r°-288 r°; 27 feuillets
- Répertoire chronologique pour la période du 4 janvier 1826 au 31 décembre 1838, 4 janvier 1826 - 31 décembre 1838; MC/RE/XIX/9; Un registre de 358 feuillets de papier manuscrits, hauteur 36 x largeur 25 cm, composé de 7 cahiers foliotés par le juge du tribunal civil de Paris. Le registre est en bon état. Entre les feuillets 5 et 8, il y a une feuille volante (n° 6 et 7). Entre les feuillets 89 et 90, il y a une page blanche.
  - Liste chronologique des actes pour la période du 4 janvier au 30 décembre 1826, 4 janvier - 30 décembre 1826; 1 r°-22 v°; 22 feuillets
  - Liste chronologique des actes pour la période du 2 janvier au 31 décembre 1827, 2 janvier - 31 décembre 1827; 23 r°-42 r°; 20 feuillets
  - Liste chronologique des actes pour la période du 2 janvier au 31 décembre 1828, 2 janvier - 31 décembre 1828; 42 r°-75 r°; 34 feuillets
  - Liste chronologique des actes pour la période du 2 janvier au 31 décembre 1829, 2 janvier - 31 décembre 1829; 75 r°-102 v°; 28 feuillets
  - Liste chronologique des actes pour la période du 2 janvier au 31 décembre 1830, 2 janvier - 31 décembre 1830; 102 v°-125 r°; 24 feuillets
  - Liste chronologique des actes pour la période du 3 janvier au 31 décembre 1831, 3 janvier - 31 décembre 1831; 125 v°-152 v°; 28 feuillets
  - Liste chronologique des actes pour la période du 3 janvier au 27 décembre 1832, 3 janvier - 27 décembre 1832; 152 v°-176 r°; 25 feuillets
  - Liste chronologique des actes pour la période du 3 janvier au 31 décembre 1833, 3 janvier - 31 décembre 1833; 176 r°-200 v°; 25 feuillets
  - Liste chronologique des actes pour la période du 2 janvier au 31 décembre 1834, 2 janvier - 31 décembre 1834; 200 v°-232 r°; 33 feuillets
  - Liste chronologique des actes pour la période du 2 janvier au 30 décembre 1835, 2 janvier - 30 décembre 1835; 232 r°-268 r°; 37 feuillets
  - Liste chronologique des actes pour la période du 2 janvier au 31 décembre 1836, 2 janvier - 31 décembre 1836; 268 r°-298 v°; 31 feuillets
  - Liste chronologique des actes pour la période du 7 janvier au 31 décembre 1837, 7 janvier - 31 décembre 1837; 298 v°-324 v°; 27 feuillets
  - Liste chronologique des actes pour la période du 3 janvier au 31 décembre 1838, 3 janvier - 31 décembre 1838; 324 v°-358 r°; 35 feuillets
- Répertoire chronologique pour la période du 2 janvier au 17 mai 1839, 2 janvier - 17 mai 1839; MC/RE/XIX/10; Ce répertoire comporte 14 feuillets et fait partie d'un registre de 329 feuillets de papier manuscrits, hauteur 35 x largeur 24,5 cm, composé de 4 cahiers foliotés par le juge du tribunal civil de Paris. Le registre est dans un état moyen.
  Le registre contient aussi le répertoire du notaire Jean-Baptiste Hatin pour la période du 22 mai 1839 au 9 janvier 1846.
  - Liste chronologique des actes pour la période du 2 janvier au 17 mai 1839, 2 janvier - 17 mai 1839; 1 r°-14 r°; 14 feuillets